# 本期新成立公司同一控制下合并报表披露

提问人：1838913227 时间：2019-06-24 18:50:37
请教陈版，关于同一控制下母公司晚于子公司成立时，如母公司 A 成立于2018 年 6 月， 2018 年 8 月同一控制下合并子公司 B，A持有 B的 90%股权，那么在编制 A 公司 2018 年度财务报表时，资产负债表期初没有数，利润表和现金流量表本期数是A 公司 2018 年6-12月 +B公司 2018 年6-12月的数，上期没有数。问题是所有者权益变动表期初也不能有数，假如B 公司 2018 年期初实收资本 1000 万，未分配利润-2000 万，其中实收资本在 2018 年会被抵消，那 B 公司 2018 年期初的未分配利润在 A 公司合并所有者权益变动表中如何列示？其中还涉及少数股东权益如何列示？
再有一个问题是，同一控制下合并尚未支付 B公司对价，那 B 公司截止到2018 年 6 月 1 日的账面现金等价物在 A 公司合并现金流量表中哪里列示？

回答人：chenyiwei
此类情况下，在合并所有者权益变动表中，可将子公司截至母公司成立日的各账面净资产项目均列报为本期所有者投入资本（其他）。其中，子公司截至母公司成立日的全部净资产（包括留存收益和其他综合收益，但一般风险准备和专项储备除外）应在合并报表层面作为资本公积列报，不恢复子公司在母公司成立日之前累积的留存收益和其他综合收益。
同一控制下合并尚未支付 B 公司对价，那 B 公司截止到 2018 年 6 月 1日的账面现金等价物在 A 公司合并现金流量表中作为 “收到的其他与筹资活动有关的现金” 列示。

提问人：1838913227 时间：2019-06-25 09:44:59
理解了，但是还有个问题是子公司截至母公司成立日的留存收益是负数，这样子作为资本公积列报会是的资本公积变成负数，这个没关系吗？

回答人：chenyiwei
子公司截至母公司成立日的净资产都是并入资本公积列报的，所以一般不会出现负数，除非资不抵债。

提问人：1838913227 时间：2019-06-25 09:49:26
那截至母公司成立日归属于少数股东权益部分还需要恢复吗，还是均作为资本公积列报

回答人：chenyiwei
少数股权需单列。